臺灣高等法院高雄分院刑事判決　　　　　九十一年度上訴字第六二二號
　　上　訴　人　臺灣高雄地方法院檢察署檢察官
　　上　訴　人
　　即　被　告　甲○○
　　被　　　告　乙○○
　　選任辯護人　吳玉豐
右上訴人因被告違反貪污治罪條例案件，不服臺灣高雄地方法院八十九年度訴字第二
二四二號中華民國九十一年三月五日第一審判決（起訴案號：臺灣高雄地方法院檢察
署八十八年度偵字第二二六五九號），提起上訴，本院判決如左：
      主      文
原判決關於甲○○使公務員登載不實公文書部分及乙○○部分均撤銷。
甲○○與依據法令從事公務之人員，共同對於主管之事務，明知為違背法令，直接圖
其他私人之不法利益，因而獲得利益，處有期徒刑伍年，褫奪公權貳年。
乙○○依據法令從事公務之人員，共同對於主管之事務，明知為違背法令，直接圖其
他私人之不法利益，因而獲得利益，處有期徒刑伍年，褫奪公權貳年。
其他上訴駁回。
      事      實
一、甲○○係慈強營造股份有限公司（下稱慈強公司）副總經理及該公司實際經營負
    責人（該公司掛名負責人為甲○○之弟陳宗仁）。緣慈強公司於民國八十五年十
    二月二十七日，以新臺幣（下同）四億三千五百八十八萬八千元，向經濟部工業
    局（下稱工業局），標得「高雄縣林園工業區至高雄市臨海工業區新設污水聯絡
    管線工程」（以下簡稱污水管線工程），雙方並於八十六年二月五日簽約。該工
    程係採統包責任，施工方式不拘，由慈強公司自行選用明挖法或推進法施工。依
    雙方合約第六條之約定，慈強公司須於簽約日起一百八十日內，完成工地現況調
    查及地質調查、使用土地之協調、依照施工說明書規定擬具施工計劃書送審、提
    臺道路開挖申請書並經主管機關原則同意、工程保險等事項，否則依雙方合約第
    十三條、第二十二條之約定，慈強公司即需負逾期賠償責任或由工業局依約定解
    除契約。甲○○於簽約之後，即於八十六年四月初發函請工業局轉向臺灣省公路
    局第三區工程處高雄工務段（下稱高雄工務段）申請核發挖掘省道臺十七線252K
    -257K400路段內之八百公尺，慈強公司於獲得許可證之後即進行施工，嗣因無法
    在上開路段旁計劃道路內施工，遂於省道臺十七線252K-257K400路段採明挖法施
    工三千二百九十一公尺（超挖二千四百九十一公尺）。迨八十七年十月間，慈強
    公司完成該路段污水管線舖設及回填工程，乃報請高雄工務段驗收接管。乙○○
    係高雄工務段之助理工程員，負責段內道路開挖、加封之預算編列及驗收業務，
    並由高雄工務段指派負責上開道路挖掘工程之會驗工作，為依法令從事公務之人
    員。依高雄工務段之作業規定，乙○○被指派之後，需自行調閱本件之工程案卷
    及資料，以瞭解工程狀況並藉以辦理驗收。甲○○為免慈強公司再繳納高額之道
    路修復費用，增加公司之負擔，乃基於圖得免再繳道路修復費用不法利益之犯意
    ，明知慈強公司在該處採用明挖法施工之長度為三千二百九十一公尺，超挖二千
    四百九十一公尺，超挖部分依規定仍需再補繳道路修復費用，乃於八十七年十一
    月二日，搭載乙○○至工程所在地進行驗收時，僅至靠近高雄縣林園鄉頂厝村附
    近驗收，乙○○明知驗收工程需事先瞭解工程之狀況，並攜帶使用公路用地（挖
    掘道路修建地下管線工程）完工會同驗收記錄表（下稱完工會同驗收記錄表），
    以便測量挖掘面積，將之登載於記錄表上，並作為申請人即慈強公司是否尚需再
    繳納道路修復費用之依據，且甲○○已搭載其至工地巡視一趟，其明知該工程現
    場之範圍，除甲○○所指之頂庴村工地附近外，其他部分尚有慈強公司於施工中
    開挖及回填之痕跡，係慈強公司所超挖，依規定應一併列入計算挖掘面積，以計
    算慈強公司究否需再補繳道路修復費用。竟與甲○○共同基於使慈強公司免再繳
    道路修復費用之犯意，由甲○○在現場指出頂庴村附近之路段即為慈強公司原申
    請之開挖之八百公尺路段，乙○○則亦予以配合，僅以測距輪丈量甲○○所指之
    完工路段與申請書所載之八百公尺吻合之後，二人即返回。甲○○在返回之後，
    即至高雄工務段，向高全庚索取前述之空白完工會同驗收記錄表一張，於同年十
    一月七日，至高雄工務段找乙○○，乙○○明知其與甲○○在同年十一月二日，
    在現場僅以測距輪測量部分路段，且知悉工地現場尚有慈強公司挖掘並回填之路
    段，應併予計入挖掘面積，以便計算慈強公司應再補繳修復路面費用，竟與甲○
    ○共同基於登載不實公文書之犯意，並明知違背交通部依照公路法第七十九條規
    定授權訂定之「公路用地使用規則」第九十條、第十一條之規定，對於其主管之
    驗收業務，由乙○○在甲○○交付之完工會同驗收記錄表挖掘路面面積欄內記載
    不實之挖掘面積為三七八一四點四平方公尺，並將慈強公司應再補繳道路修復費
    用之修復費核算欄內應補退修復費金額欄刪除，二人並在記錄表上簽名確認，再
    由乙○○將該記錄表繳回高雄工務段，直接圖利慈強公司，致使慈強公司免再補
    繳道路修復用一千三百六十萬九千四百四十元（原為一千九百四十二萬八千二百
    八十二元，扣除慈強公司支出之刨除費用五百八十一萬八千八百四十二元），足
    生損害於高雄工務段對於道路修復費用之徵收。乙○○於八十七年十一月六日，
    即發文工業局同意驗收接管。嗣經不詳姓名之人向調查單位檢舉後，調查單位向
    高雄工務段、工業局調卷，乙○○得知此訊息乃再度前往測量，確定應補繳之金
    額後，於八十八年三月三十日，擬具公文予工業局轉請慈強公司補繳，慈強公司
    始再補繳一千三百六十萬九千四百四十元。
二、案經法務部調查局南部地區機動工作組移送臺灣高雄地方法院檢察署檢察官偵查
    起訴。
    理  由
一、有罪部分
（一）慈強公司就污水管線工程採明挖法施工，在台十七線252K-257K400共長五千四
      百公尺間申請明挖之長度為八百公尺，此有申請書在卷可按（偵查卷第二十九
      頁），在完工之後，經統計共長三二九一公尺，已超挖二千四百九十一公尺，
      此經被告甲○○供明，核與證人即中興顧問工程公司派在該工地之監工朱小勛
      於調查及偵查中所供相符，可認定本工程最後採用明挖法施工之長度為三九一
      二公尺。而被告甲○○經營之慈強公司於施工前，向高雄工務段繳交之挖掘路
      面修復費用八百公尺為七百六十四萬四千六百三十二元，業據證人即高雄工務
      段承辦人高全庚證實，並有繳款通知函可參。據此可知，被告甲○○在工程完
      工之後，應確定慈強公司倘應補繳數量龐大之修復路面費用。然其在陪同被告
      乙○○至現場驗收之後，竟在不實內容之完工會同驗收紀錄表上會驗人員欄簽
      名確認，以免除慈強公司應再補繳之修復路面費用，堪認其有藉此不實之記錄
      表以圖使慈強公司免再繳納修復路面費用之意。
（二）證人即高雄工務段段長陸吉副及證人高全庚於偵查中均證稱：被指派負責工程
      驗收之人員，依規定應在驗收之前自行調卷瞭解工程內容等語，而被告乙○○
      就此並不否認，且供稱驗收之前，並未前往調卷瞭解工程內容，只憑一份前述
      之挖掘路面申請書，攜帶測距輪，即與被告甲○○前往驗收等語，則衡以常情
      ，被告乙○○既係工程驗收人員，而本件之工程金額高達四億多元，施工之長
      度（含慈強公司挖掘不實公路局維修之省道旁計劃道路）有八公里多，被告應
      知慈強公司在公路局所屬之省道上挖掘之長度絕對超過該公司所申請之八百公
      尺。況被告甲○○於偵查中供稱：有載乙○○至工地現場繞行一趙，乙○○在
      頂庴附近下車以測距輪測量等語，被告乙○○於偵查中就此不否認，並另於調
      查單位調查時供稱：（問：你至現場勘查時，除該八百公尺之外，是否尚有其
      他挖掘過並回填之痕跡﹖）有的，我當時確曾發現尚有其他遭挖掘過並回填之
      痕跡：：：等語，則被告甲○○既在驗收之時，帶同被告乙○○至現場繞行一
      趟，且被告乙○○又發現有挖掘並回填之痕跡，此有八十六年五月十三日高雄
      工務段申請挖掘路面審核表在卷足參，乙○○未能參考前述之審核表並詳細驗
      收，致慈強公司當時未再補繳修復路面之費用，其無圖利慈強公司之意，顯難
      令人置信。
（三）前述之完工會同驗收記錄表係被告甲○○在與乙○○於八十七年十一月二日前
      往驗收之後，甲○○方前往高雄工務段向高全庚索取，之後，再於八十七年十
      一月七日持交乙○○填寫內容，業經被告甲○○、乙○○於偵查中供明，乙○
      ○於調查單位調查時供稱：與甲○○會驗丈量結果，該公司挖掘之長度為八百
      公尺，寬度為二點七公尺，與申請書相符等語，核與其前揭在調查單位所供：
      在現場有發現其他遭挖掘並回填之痕跡，已有不符。其既認慈強公司挖掘之長
      度與申請書之長度相符，又發現現場有其他遭挖掘並回填之痕跡，本應以實際
      之挖掘長度與面積核算慈強究應補繳多少修復路面之費用，卻於完工會同驗收
      記錄表上虛偽記載實挖之面積為三七八一四點四平方公尺（以挖掘路面申請第
      二欄道路橫斷面欄中所載台十七線252K+000-257K+400 ，合計5400公尺計算）
      ，又將完工會同驗收紀錄表上應補退修復費金額欄劃掉（即認不用再補繳修復
      費用），此有完工會同驗收紀錄表可資佐證（偵查卷第三十六頁），顯係以驗
      收不實之完工會同驗收記錄表，使慈強公司免再繳修復路面費用。
（四）被告乙○○雖另辯稱：完工會同驗收記錄表挖掘面積三七八一四點四平方公尺
      係請同事孫泰明幫伊計算，應補退修復金額欄係孫泰明叫伊劃掉云云。惟證人
      孫泰明於偵查中供稱：伊只告訴乙○○相關之規定，其餘他自己計算等語，而
      證人高全庚於調查單位調查時供稱：施工單位施工完工之後，申請單位發函工
      務段派員共同會驗，會驗人員之主要目的係在現場實際丈量路面開挖之長度，
      並勘查路面是否有破損，並製作完工會同驗收記錄表，當場由會驗人員簽名，
      本工務段人員會勘之後，必須依據上開申請書及完工驗收記錄表核算申請單位
      開挖路面之長度是否有超挖或減挖，如有超挖之情形時，會驗人員必須簽文函
      請申請單位補繳路面修復費用等語明確，足見高雄工務段被指派辦理會同驗收
      之人員，其辦理驗收有一定之程序，且事後必須核算是否應再補繳修復路面費
      用，被告就此均不為，顯見其所辯不實。
（五）本件被告乙○○被指派辦理驗收，事前非但未調取相關工程卷證，且於驗收當
      時，未攜帶完工會同驗收記錄表前往，於現場勘查時，發現另有挖掘回填之痕
      跡又未能據實記錄，且於事後方補完工會同驗收紀錄表，內容又有不實，致慈
      強公司免補繳修復路面費用，已如前述。再參以被告甲○○於偵查中供稱因公
      司投入五億多元之資金，當時已無錢再繳修復費用及以三千多公尺之長度，公
      司應繳二千多萬元之修復費用及與乙○○共同簽名確認完工會同驗收記錄表等
      情以觀，被告甲○○與乙○○共同以登載不實公文書之方式圖利慈強公司之行
      為，已甚明確。
（六）被告乙○○又辯稱：伊去現場測量勘驗時，上開路段亦有其他單位申請開挖，
      伊誤為是其他單位挖的云云，惟從本件工程之監工日報表可知，自八十七年八
      月一日起至八十七年十一月二日止，該工程挖掘之長度近一千公尺，距被告驗
      收時間最長者亦僅相隔三個月，而且在驗收當時該路段挖掘過之痕跡應甚為顯
      然，一見即知，被告焉能諉為不知，其雖又供稱：有發現挖掘痕跡，但有問被
      告甲○○，該挖掘處是否為慈強公司所超挖，惟被告甲○○答辯非其公司所挖
      ，致其深信不疑，被告甲○○並附和其說，顯均為卸責之詞。再比較原審卷所
      附之其他單位如台灣省自來水股份有限公司第七區管鳳山服務處、台灣省交通
      處分路局第三區工程處高雄工務段、中華電信台灣南區電信分公司鳳山營運處
      等申請在該路段挖掘之長度為十五點五公尺、六公尺、二十公尺、三十八點一
      公尺，而本件申請長度達八百公尺，實際挖掘長度更達三千二百九十一公尺，
      被告乙○○前往實地驗收，豈有不知之理。
（七）被告甲○○又辯稱：伊在公司開會時，有將超挖一事提出報告，當時不知如何
      處理，並無矇騙不補繳之意云云，查被告甲○○因於慈強公司八十七年十月二
      十日開會時，將上情提出報告，固有該公司備忘錄影本在卷可稽（原審卷第九
      十三頁），然迄八十八年三月底被人檢舉止均未向高雄工務段或其他單位如工
      業局提出超挖請求補繳之報告，其有圖利慈強公司之意圖至明，所辯並無可採
      。
（八）被告乙○○另辯稱：伊原不知慈強公司有超挖，係於八十八年三月間某日途經
      上開超挖路段發現有漏水，工人在施工，伊詢問下始知慈強公司超挖，即向慈
      強公司索取竣工圖計算超挖長度並即向處長陸吉副報告，旋於八十八年三月三
      十日簽准函經濟部工業局轉請慈強公司補繳超挖之修復費用，伊無圖利之意云
      云，並據慈強公司即證人陳堡宏及處長陸吉副到庭證實（見本院九十一年六月
      十一日調查筆錄）並有該工務段八十八三工高字第八八０二八四八號函影本在
      卷可憑（偵查卷第三十八頁），惟查本件弊案早於八十八年三月間即經人向法
      務部調查局檢舉，該局於八十八年三月二十九日即在中興工程顧問公司訊問該
      公司派在該工程地負責監造工作之朱小勛，有筆錄在卷可按（他字第五九七號
      第五頁），是被告乙○○顯在他人檢舉後獲悉有人檢舉弊案將爆發，始簽函工
      業局轉請慈強公司補繳甚明，所辯亦無足採。
（九）按「公路用地使用規則」第九條規定：「因使用公路，致使公路設施損毀或肇
      致災害時，其修復賠償應由使用人負責」，第十一條規定：「使用公路用地辦
      理工程完竣後，應將公路設施損壞部分，按原有標準妥予修護，並函請公路主
      管機關查驗，如係損壞路面者，應先經公路主管機關之許可，並由公路主管機
      關代為修復，所需費用由使用人按申請數量預繳，完工後按公路路面統一修復
      單價及實際數量結算」，上開規則係交通部依公路法第七十九條之授權下所訂
      定發布之命令（見原審卷第一八二頁以下），被告等均明知上開規則，而故意
      違背，自屬明知違背法令之行為，被告甲○○之選任辯護人雖指稱：公路法第
      七十九條僅就公路用地之使用、公路修建養護、專用公路、公路經營業、汽車
      及電車運輪業」之管理事項授權交通部定之，並不及於繳納修復費用部分，是
      該部分似超越母法授權範圍等情，但「公路用地之使用」，本於使用者付費之
      原則，使用公路用地者之修復費自應包括於「公路用地之使用」之範疇內，上
      開所指，似有誤會。
（十）綜上所述，本件被告等此部分之犯行，均堪認定。
（十一）核被告等明知為不實之事項而登載於職務上所掌之公文書並持以行使，係犯
      刑法第二百十六條、第二百十三條之行使公務員登載不實公文書罪，被告二人
      有犯意聯絡及行為分擔，皆為共同正犯，又被告甲○○雖無公務員身分，但與
      有公務員身分之人共同為之，仍應以共犯論，其等登載不實公文書之行為，為
      行使之高度行為所吸收，不另論罪。被告乙○○係依據法令從事務公務之人員
      ，對於主管之事務，明知為違背法令，直接圖其他私人即慈強公司不法之利益
      ，因而獲得利益，核其所為，係犯現行貪污治罪條例第六條第一項第四款之圖
      利罪，被告甲○○雖無該條例第二條之公務員身分，但與該條例第二條身分之
      人共同犯該條例之罪，依該條例第三條規定，仍應依該條例處斷。就此部分，
      被告二人間亦有犯意聯絡及行為分擔，亦皆為共同正犯，被告等所犯上開二罪
      間，有方法結果之牽連關係，屬載判上一罪，應從一重之圖利罪論處，被告等
      圖利部分行為後，貪污治罪條例第六條業於九十年十一月七日修正公布，修正
      後之該條例第六條第一項第四款之犯罪構成要件，增加「明知為違背法令」及
      因而獲得利益」等，比較結果，以修正後之現行法有利被告，故應適用現行法
      處斷。
（十二）原審不察，僅論被告甲○○使公務員登載不實公文書罪，對被告乙○○則為
      無罪之諭知均有未合。被告甲○○上訴意旨仍否認犯罪，雖無理由，惟檢察官
      之上訴則有理由，應由本院將原判決此部分予以撤銷改判。爰審酌被告等犯罪
      之動機、目的、手段、所生危害及犯後態度，並慈強公司已將不法利益全部繳
      交（見偵查卷第四十一頁）等一切情狀，各量處如主文第二、三項所示之刑，
      並依法各宣告褫奪公權二年。
二、無罪部分：
  (一)公訴意旨略以：被告乙○○係高雄工務段之助理工程員，負責段內道路開挖、加
    封之預算編列及驗收業務，為依據法令從事於公務之人員，並由高雄工務段指派
    負責上開道路挖掘工程之會驗工作。慈強公司於八十五年十二月二十七日，以四
    億三千五百八十八萬八千元，向工業局，標取污水管線工程，因與第二順位廠商
    之競標價金相差七千二百萬元，且慈強公司之得標價低於工業局之底價八成，故
    慈強公司依規定尚需繳納一億零五百十六萬七千五百九十八元之差額保證金，雙
    方並於八十六年二月五日簽約。該工程係採統包責任，施工方式不拘，由慈強公
    司自行選用明挖法或推進法施工。依雙方合約第六條之約定，慈強公司須於簽約
    日起一百八十日內，完成工地現況調查及地質調查、使用土地之協調、依照施工
    說明書規定擬具施工計劃書送審、提臺道路開挖申請書並經主管機關原則同意、
    工程保險等事項，否則依雙方合約第十三條、第二十二條之約定，慈強公司即需
    負逾期賠償責任或由工業局依約定解除契約。甲○○於簽約之後，為符合雙方之
    約定及趕在合約期限內取得相關單位核淮之路權，以免被解除契約並沒入前述之
    保證金，明知慈強公司已決定採用較節省費用之明挖法施工，且該工程之施工路
    段在省道臺十七線252K-257K400路段部分，該公司亦決定採用明挖法施工，施工
    挖掘道路之長度在三公里至八公里之間，即至少在八百公尺以上。惟因慈強公司
    已繳納前開差額保證金，在向臺灣省公路局申請開挖道路埋設管線後，仍需繳交
    龐大之路面修復費用，為節省道路修復費用及公司之開銷，甲○○乃基於偽造私
    文書以供行使之犯意，於八十六年四月初某日，在慈強公司內，指示其僱用之不
    知情某位公司職員，在向工業局轉向高雄工務段申請核發路面挖掘許可之使用公
    路用地挖掘道路修建地下管線工程申請書挖掘路面面積欄內，記載「明挖八ＯＯ
    公尺」、「推進到達坑3M*8M*8孔」 挖掘面積共二千二百五十二平方公尺之不實
    內容，於八十六年四月十六日，以慈強函字第八六Ｏ四一一之一號，發函工業局
    轉向高雄工務段提臺申請，致高雄工務段採書面審核之承辦人高全庚以該申請書
    上所載之事項，核算慈強公司應先繳納道路修復費用為七百六十四萬四千六百三
    十二元，據此慈強公司至少可先免繳道路修復費用約二千萬元，足生損害於工業
    局、臺灣省公路局對於申請開挖道路許可及修復費用審核計算之正確性。因認被
    告甲○○亦涉刑法行使偽造私文書罪嫌云云。
  (二)公訴人指被告甲○○有上開犯行，無非以上開申請書及事後發現慈強公司在路段
    超挖二千四百九十一公尺為其論據。
  (三)訊據被告甲○○固坦承於上開時間囑其公司職員填具申請書向高雄工務段提出，
    原申請在台十七線明挖八百公尺，事後超挖二千四百九十一公尺等情不諱，惟堅
    決否認有偽造文書之犯行，辯稱：慈強公司原申請在台十七線上明挖八百公尺，
    其餘三千六百公尺（台十七線252K-257K400全長五千四百公尺）原擬施工在計劃
    道路上（按計劃道路尚未徵收，係私人土地，不必申請），嗣在計劃道路上旋工
    一千多公尺後居民不斷抗爭，為趕時限，不得已才改在台十七線上施工，並非自
    始即全在台十七線施工等語。
四、經查：
  (1)本件污水管線工程係沿省道臺十七線、高雄市○○○路及經濟部工業局高雄市臨
    海工業區為施工，全長合計八千五百公尺，路權機關計有經濟部工業局高雄市臨
    海工業區管理中心（沿海四路）、高雄市政府工務局（沿海三路）、臺灣省公路
    局第三區○○○○○道臺十七線252K-257K400），此有上開污水管線工程契約書
    一份、經濟部工業局高雄臨海工業區管理中心八十六年四月十一日臨海字第五一
    九號函暨許可證各一份、高雄市○○○○○道路挖掘許可證一份、臺灣政府交通
    處公路局第三區工程處第一工務段八十六年六月十六日工八六－三六六－一（四
    六五）號函一份在卷可稽。而慈強公司於八十六年四月二十二日第一次向工業局
    提臺之污水管線工程施工計劃書，其中(1)工程概述第九點工程內容記載：明挖施
    工八一二六公尺，推進施工計二處（5K238～5K612，5K612～6K238）約三七四公
    尺乙節，有慈強公司向工業局提臺之施工計劃書節本在卷可參，可見慈強公司所
    提臺之施工計劃書中所謂「明挖八一二六公尺」，應係指該污水管線工程欲採明
    挖法施工之全部長度為八一二六公尺，並非指慈強公司欲在省道臺十七線252K-2
    57K400路段採明挖法施工之長度。是公訴人認慈強公司欲在臺灣省公路局第三區
    工程處所屬省道臺十七線252K-257K400路段採明挖法挖掘八一二六公尺，容有誤
    會。
  (2)次查，慈強公司原先預定在省道臺十七線252K-257K400路段採明挖法挖掘之長度
    為八百公尺等情，業據證人即慈強公司職員謝佳儒結證稱：「（慈強公司在八十
    六年有標到污水聯絡管線工程？）有，我是擔任現場的監工，我們標到這個工程
    之後開始施工，八十六年三月二十二日會議的目的係在施工前討論如何規畫，當
    初討論的時候有說管線要埋在林園段的四千六百公尺中之三千公尺，規劃要把管
    線埋在計畫道路上面，我跟技工廖志恭有去訪查，所有權人都同意，埋在計畫道
    路上面．．．．我們在三月二十二日的會議，有決議臺十七線省道明挖埋設地下
    管線約七百至九百公尺。」（原法院九十年七月四日審判筆錄）；證人廖志恭證
    稱：「（慈強公司標到污水管線工程後，你有去跟私人土地的業主協調？）我有
    參與協調，協調的結果有的願意，有的不願意，最後有些事前願意的又不願意，
    只好挖道路，所以才有超挖。（在八十六年三月二十二日之會議有沒有說要挖多
    少？）有說大概要挖大概七、八公尺，我建議最好是挖在計畫道路上，他們也說
    原則上挖在計畫道路上面。」（原法院九十年六月十三日審判筆錄），顯見慈強
    公司原先預定在省道臺十七線252K-257K400路段採明挖法挖掘之長度為八百公尺
    無疑。且衡諸臺灣省交通處公路局「挖掘道路作業程序暨養護管理手冊」第五點
    載明：「會驗結果如需補繳費用（超挖部分）或應補正事項部分，應限期辦理。
    」，可知申請開挖之長度並未固定，而須視實際挖掘之結果而定，故慈強公司於
    八十六年四月十一日發函工業局之申請書內登載該公司採明挖法施工為八百公尺
    ，應係預估，要無不實，亦無偽造文書可言。其他亦查無任何積極證據足資證明
    被告有公訴人所指之前開犯行，則被告甲○○此部分之犯行，即屬不能證明。
五、原審以不能證明被告甲○○有此部分犯行，而為無罪之諭知，核無不合，檢察官
    上訴意旨未具體指摘此部分判決有何不當，是檢察官之上訴為無理由，自應予駁
    回。
據上論斷，應依刑事訴訟法第三百六十八條、第三百六十九條第一項前段、第三百六
十四條、第二百九十九條第一項前段、現行貪污治罪條例第二條、第三條、第六條第
一項第四款、第十七條、刑法第十一條前段、第二十八條、第二百十六條、第二百十
三條、第五十五條、第三十一條第一項、第三十七條第二項、第二條第一項前段判決
如主文。
本案經檢察官陳國全到庭執行職務。
中    華    民    國     九十一     年       七       月       十       日
                              臺灣高等法院高雄分院刑事第九庭
                                  審判長法官  張明松
                                        法官  江泰章
                                        法官  任森銓
右正本證明與原本無異。
如不服本判決應於收受本判決後十日內向本院提出上訴書狀，其未述上訴理由者，
並得於提起上訴後十日內向本院補提理由書狀（均須按他造當事人之人數附繕本)「
切勿逕送上級法院」。
             書記官  許信宗
中    華    民    國     九十一     年       七       月       十二     日
附錄：本判決論罪科刑法條：
中華民國九十年十一月七日修正
修正後貪污治罪條例第六條第一項第四款：
有下列行為之一者，處五年以上有期徒刑，得併科新台幣三千萬元以下罰金。
四、對於主管或監督之事務，明知違背法令，直接或間接圖自己或其他私人不法利益
    ，因而獲得利益者。
                                                                   Ａ
